臺灣臺中地方法院宣示判決筆錄　　　　 100年度訴字第1107號
公　訴　人　臺灣臺中地方法院檢察署檢察官
被　　　告　陳偉銘
指定辯護人　本院公設辯護人　戴遐齡
上列被告因毒品危害防制條例案件，經檢察官提起公訴（100年
度毒偵字第785號）後，聲請改依協商程序而為判決，本院合議
庭裁定由受命法官依法獨任進行認罪協商程序，於中華民國100
年5月20日下午3時整，在本院刑事第三法庭宣示判決，出席職員
如下：
　　　　　　　　　　　　　　　 法　官　陳秋月
　　　　　　　　　　　　　　　 書記官　詹東益
法官起立朗讀判決主文、犯罪事實要旨、處罰條文、附記事項，
及告以上訴限制、期間並提出上訴狀之法院，且諭知記載其內容
：
一、主        文：
    陳偉銘施用第一級毒品，累犯，處有期徒刑壹年，扣案之含
    第一級毒品海洛因殘渣夾鍊袋貳包，沒收銷燬之；注射用水
    壹個、注射針筒肆支、鏟子支，均沒收；又施用第二級毒
    品，累犯，處有期徒刑陸月。應執行有期徒刑壹年貳月，扣
    案之含第一級毒品海洛因殘渣夾鍊袋貳包，沒收銷燬之；注
    射用水壹個、注射針筒肆支、鏟子支，均沒收。
二、犯罪事實要旨：
    陳偉銘前因施用毒品案件，先後2次經觀察、勒戒後，先後
    於民國88年7月16日、8月19日因無繼續施用毒品之傾向釋放
    出所，並由臺灣臺中地方法院檢察署檢察官分別於88年7月
    21日、8月18日以88年度偵緝字第783號及88年度毒偵字第75
    號不起訴處分確定。復於89年1月間因施用毒品案件，經臺
    灣臺中地方法院檢察署檢察官聲請簡易判決處刑及強制戒治
    ，嗣經本院裁定令入戒治處所強制戒治，於90年3月27日強
    制戒治執行完畢；於前開強制戒治執行完畢後5年內，又於
    91年間因施用毒品案件，由檢察官提起公訴，經本院以91年
    毒聲字第1384號裁定令入戒治處所施以強制戒治1年，而於
    92年5月14日執行完畢；並另由本院於91年9月13日以91年訴
    字第1615號判決判處有期徒刑10月，於91年10月7日確定，
    甫於93年3月14日縮刑期滿執行完畢。又於93年間因施用第1
    、2級毒品案件，經本院於94年2月1日以93年訴字第2029號
    判決判處有期徒刑9月、4月，應執行有期徒刑1年，於94年2
    月15日確定；於94年間因搶奪案件，經本院於94年10月31日
    以94年訴緝字第354號判處有期徒刑9月確定。上開2罪經本
    院於95年2月3日以95年聲字第578號裁定，定應執行刑為有
    期徒刑1年7月確定。又於94年間因搶奪案件，經本院於94年
    11月25日以94年訴字第3455號判處有期徒刑1年4月，於94年
    12月26日確定；因施用毒品案件，經本院於94年10月25日以
    94年訴字第3512號判處有期徒刑1年，於94年12月12日確定
    。上開施用毒品及搶奪罪，經本院於96年7月16日以96聲減
    字第2099號裁定，減刑為有期徒刑6月、8月，應執行有期徒
    刑1年1月確定。上開案件接續執行，於97年1月18日假釋付
    保護管束，迄於97年2月27日假釋期滿未經撤銷假釋執行完
    畢。又於97年間因犯施用毒品案件，經本院於97年6月19日
    以97年訴字第2045號判處有期徒刑11月，於97年7月11日確
    定；於97年10月2日以97年訴字第2855號判處有期徒刑10月
    、4月，定應執行刑為有期徒刑1年，於97年10月27日確定；
    於97年6月26日以97年訴字第1725號判處有期徒刑10月、4
    月，定應執行刑為1年，經臺灣高等法院臺中分院於97年8
    月18日以97年上訴字第1892號判決駁回上訴，於97年9月4日
    確定；並因於98年間因犯詐欺案件，經本院於98年6月3日以
    98年中簡字第1838號判處有期徒刑4月，於98年6月29日確定
    。上開各罪經本院於98年8月11日以98年聲字第3511號裁定
    ，合併定應執行為有期徒刑2年3月確定，嗣於99年1月20日
    假釋付保護管束，於99年6月17日因保護管束期滿未經撤銷
    而執行完畢。詎猶不思戒除毒癮，復基於施用第1級毒品之
    犯意，於100年2月16日凌晨2時許，在臺中市○○區○○路
    之雅環保齡球館之廁所內，以針筒注射方式施用第1級毒品
    海洛因1次。另基於施用第2級毒品之犯意，於100年2月15日
    下午10時許，在臺中市○○區○○路之雅環保齡球館之廁所
    內，以玻璃球燒烤吸食煙霧之方式，施用第2級毒品甲基安
    非他命1次。嗣於100年2月17日上午9時15分許，在臺中市○
    區○○路624之136號前為警搜索查獲，並扣得海洛因殘渣袋
    2包及其所有供施用海洛因所用之注射用水1個、注射針筒4
    支、鏟子3支等物。
三、附記事項：
(一)、被告陳偉銘於93年間因施用第1、2級毒品案件，經本院於94
    年2月1日以93年訴字第2029號判決判處有期徒刑9月、4月，
    應執行有期徒刑1年，於94年2月15日確定；於94年間因搶奪
    案件，經本院於94年10月31日以94年訴緝字第354號判處有
    期徒刑9月確定。上開2罪經本院於95年2月3日以95年聲字第
    578號裁定，定應執行刑為有期徒刑1年7月確定。又於94年
    間因搶奪案件，經本院於94年11月25日以94年訴字第3455號
    判處有期徒刑1年4月，於94年12月26日確定；因施用毒品案
    件，經本院於94年10月25日以94年訴字第3512號判處有期徒
    刑1年，於94年12月12日確定。上開施用毒品及搶奪罪，經
    本院於96年7月16日以96聲減字第2099號裁定，減刑為有期
    徒刑6月、8月，定應執行有期徒刑1年1月確定。上開案件接
    續執行，於97年1月18日假釋付保護管束，迄於97年2月27日
    假釋期滿未經撤銷假釋執行完畢。又於97年間因犯施用毒品
    案件，經本院於97年6月19日以97年訴字第2045號判處有期
    徒刑11月，於97年7月11日確定；於97年10月2日以97年訴字
    第2855號判處有期徒刑10月、4月，定應執行刑為有期徒刑1
    年，於97年10月27日確定；於97年6月26日以97年訴字第172
    5號判處有期徒刑10月、4月，定應執行刑為1年，經臺灣高
    等法院臺中分院於97年8月18日以97年上訴字第1892號判決
    駁回上訴，於97年9月4日確定；並因於98年間因犯詐欺案件
    ，經本院於98年6月3日以98年中簡字第1838號判處有期徒刑
    4月，於98年6月29日確定。上開各罪經本院於98年8月11日
    以98年聲字第3511號裁定，合併定應執行為有期徒刑2年3
    月確定，嗣於99年1月20日假釋付保護管束，於99年6月17
    日因保護管束期滿未經撤銷而執行完畢，有臺灣臺中地方法
    院檢察署刑案資料查註紀錄表及臺灣高等法院被告全國前案
    紀錄表在卷可稽，其於5年以內故意再犯本件有期徒刑以上
    之罪，為累犯，應依刑法第47條第1項之規定加重其刑。
(二)、按查獲之第1、2級毒品及專供製造或施用第1、2級毒品之器
    具，不問屬於犯人與否，均沒收銷燬之，毒品危害防制條例
    第18條第1項前段定有明文。經查本件扣案之第1級毒品海洛
    因殘渣袋2包，有臺中市警察局扣押物品清單在卷可稽，因
    海洛因殘留與該殘渣袋，已無從析離，爰均依毒品危害防制
    條例第18條第1項前段之規定，沒收銷燬之。至當場另扣得
    之注射用水1個、注射針筒4支、鏟子3支，為被告所有，並
    供其施用第1級毒品海洛因所用，業經被告供承在卷（見本
    院卷第27頁），爰依刑法第38條第1項第2款之規定沒收。
四、處罰條文：
    毒品危害防制條例第10條第1項、第2項、第18條第1項前段
    ，刑法第11條前段、第47條第1項、第38條第1項第2款、第
    51條第5款。
五、協商判決除有刑事訴訟法第455條之4第1項第1款於本訊問程
    序終結前，被告撤銷協商合意或檢察官撤回協商聲請者；第
    2款被告協商之意思非出於自由意志者；第4款被告所犯之罪
    非第455條之2第1項所定得以協商判決者；第6款被告有其他
    較重之裁判上一罪之犯罪事實者；第7款法院認應諭知免刑
    或免訴、不受理者情形之一，及違反同條第2項「法院應於
    協商合意範圍內為判決；法院為協商判決所科之刑，以宣告
    緩刑或2年以下有期徒刑、拘役或罰金為限」之規定者外，
    不得上訴。
六、本件除非有前述例外規定之情形，否則不得上訴，如對本判
    決上訴，應自收受宣示判決筆錄送達後10日內，向本院提出
    上訴書狀，上訴於第二審法院。
中    華    民    國   100    年    5     月    20    日
             臺灣臺中地方法院刑事第三庭
                                       書記官  詹東益
                                       法  官  陳秋月
以上正本證明與原本無異。
                                       書記官  詹東益
中    華    民    國   100    年    5     月    20    日
附錄論罪科刑實體法條文：
毒品危害防制條例第10條第1項、第2項：
施用第一級毒品者，處六月以上五年以下有期徒刑。
施用第二級毒品者，處三年以下有期徒刑。